【裁判字號】    97,聲,34
【裁判日期】    971125
【裁判案由】    返還擔保金
【裁判全文】
臺灣澎湖地方法院民事裁定                97年度聲字第34號
聲  請  人  乙○○
            丁○○
            戊○○
            丙○○
相  對  人  陳靜嬋即聯豐汽車貨運行
            甲○○
上列當事人間聲請返還擔保金事件，本院裁定如下：
    主  文
本院九十四年度存字第二三號提存事件聲請人乙○○所提存之擔
保金新臺幣肆拾萬柒仟元准予發還。
本院九十四年度存字第二四號提存事件聲請人丁○○所提存之擔
保金新臺幣壹拾壹萬元准予發還。
本院九十四年度存字第二五號提存事件聲請人戊○○所提存之擔
保金新臺幣壹拾壹萬元准予發還。
本院九十四年度存字第二六號提存事件聲請人丙○○所提存之擔
保金新臺幣壹拾壹萬元准予發還。
    理  由
一、按訴訟終結後，供擔保人證明已定20日以上之期間，催告受
    擔保利益人行使權利而未行使，法院應依供擔保人之聲請，
    以裁定命返還其提存物；前述規定，於其他依法令供訴訟上
    之擔保者準用之，民事訴訟法第104條第1項第3款、第106條
    訂有明文。又民事訴訟法第104條第1項第2款所規定之訴訟
    終結，應包括執行程序終結在內，債務人如受有損害，可於
    債權人催告所定20天以上之期間內行使權利，以受償前因假
    執行所致之損害，以故，本件假執行程序倘確已終結，抗告
    人復已依法催告相對人行使權利而未行使，則抗告人聲請裁
    定返還所提供之擔保金，似非法所不許（最高法院85年台抗
    字第587號裁定參照）。
二、本件聲請意旨略以：本件聲請人與相對人間損害賠償事件，
    經本院93年度交附民字第2號判決部分勝訴，聲請人乙○○
    、丁○○、戊○○、丙○○因而各提供新臺幣407,000元、
    110,000元、110,000元、110,000元為假執行之擔保金，並
    以本院94年度存字第23、24、25、26號提存書提存在案。茲
    因本案訴訟業經臺灣高等法院高雄分院97年度上字第122號
    達成訴訟上和解（聲請人聲請假執行，因執行金額不足清償
    債權，債權人逾期不查報債務人其他可供執行之財產，致未
    能全部執行，經執行法院核發債權憑證結案），聲請人並已
    定20日以上之期間，催告相對人行使權利而未行使，為此依
    民事訴訟法第104條第1項第3款、第106條聲請返還前供假執
    行之擔保金等語。
三、聲請人前述主張，業經其提出本院93年度交附民字第2號判
    決、94年度存字第23、24、25、26號提存書、臺灣高等法院
    高雄分院97年度上字第122號和解筆錄、存證信函、郵件收
    件回執等影本為證，並經本院依職權調閱相關卷宗查閱屬實
    ，而相對人迄未行使權利，亦經本院查明無誤，有本院案件
    查詢清單在卷可稽，是聲請人聲請返還擔保金，尚無不合，
    應予准許。
中    華    民    國    97    年    11    月    25    日
                        民事庭  法  官  陳順輝
以上正本係照原本作成。
如不服本裁定，應於裁定送達之翌日起10日內，向本院提出抗告
狀（須附繕本）。
中    華    民    國    97    年    11    月    25    日
                                書記官  王耀煌


司法院資訊處製作；財團法人民間司法改革基金會備份。
